【裁判字號】    98,易,19
【裁判日期】    980216
【裁判案由】    違反電子遊戲場業管理條例
【裁判全文】
臺灣宜蘭地方法院刑事判決                98年度易字第19號
公  訴  人  臺灣宜蘭地方法院檢察署檢察官
被      告  甲○○
上列被告因違反電子遊戲場業管理條例案件，經檢察官提起公訴
（97年度偵字第4430號），被告於本院準備程序中就被訴事實為
有罪之陳述，經告以簡式審判程序之旨，並聽取當事人意見後，
經本院裁定行簡式審判程序，判決如下：
    主  文
甲○○共同違反未依電子遊戲場業管理條例規定辦理營利事業登
記者，不得經營電子遊戲場業之規定，處拘役伍拾日，如易科罰
金，以新臺幣壹仟元折算壹日，緩刑貳年，並應向公庫支付新臺
幣捌仟元。扣案之娛樂性電子遊戲機「變異體海洋世界販賣機」
（含ＩＣ壹塊）、「變異體金歡禧景品販賣機」（含ＩＣ板貳塊
）及代幣參枚均沒收。
    事  實
一、甲○○係址設宜蘭縣蘇澳鎮○○路○段520號「新百合商行
    」負責人，明知未依電子遊戲場業管理條例規定向主管機關
    辦理營利事業登記者，不得經營電子遊戲場業，竟自民國97
    年9月初之某日時起，與姓名年籍不詳、綽號「阿全」之成
    年男子共同基於犯意之聯絡，由該綽號「阿全」之成年男子
    提供娛樂性電子遊戲機「變異體海洋世界販賣機」及「變異
    體金歡禧景品販賣機」各1台，擺放在其所經營上開「新百
    合商行」前之騎樓，供不特定人把玩娛樂，而經營電子遊戲
    場業。嗣於97年10月30日下午3時5分許，為警在上址查獲，
    並扣得上開電子遊戲機2台（共含ＩＣ版3塊）及代幣3枚。
二、案經宜蘭縣政府警察局蘇澳分局報請臺灣宜蘭地方法院檢察
    署檢察官偵查起訴。
    理  由
一、上揭事實，業據被告甲○○於本院審理中坦承不諱，並與證
    人即被告之父陳義村於檢察官偵查中證述「被告為新百合商
    行負責人，店內擺放他人提供之電子遊戲機2台，客人要求
    即插電並兌換代幣供客人把玩，以十元兌換代幣去玩」情節
    相符（見偵查卷第10至11頁、97年11月20日證人陳義村偵訊
    筆錄），且有當場查獲之娛樂性電子遊戲機「變異體海洋世
    界販賣機」及「變異體金歡禧景品販賣機」各1台（共含Ｉ
    Ｃ版3塊）及代幣3枚扣案可證。而本件係在被告經營之「新
    百合商行」前騎樓查獲前開機檯，並有宜蘭縣政府對電子遊
    戲場業稽查紀錄表、宜蘭縣政府聯合稽查小組、宜蘭縣警察
    局查獲非法擺設變異體電子遊戲機具紀錄表、新百合商行稽
    查現場狀況圖、宜蘭縣政府警察局蘇澳分局臨場檢查紀錄表
    各1紙及查獲現場照片6幀（見警卷第15至18、22至24頁）在
    卷足稽，而查獲經過情形，亦經證人即查獲本案之宜蘭縣政
    府工商處工商科承辦人陳世賢及證人即宜蘭縣政府警察局蘇
    澳分局蘇澳派出所警員潘明政於偵查中證述在卷（見偵查卷
    第16至17頁、97年11月27日偵訊筆錄）。另被告經營之「新
    百合商行」核准之營業項目，並無經營電子遊戲場業，亦有
    宜蘭縣政府營利事業登記證1紙附卷足憑。再扣案之電子遊
    戲機「變異體海洋世界販賣機」及「變異體金歡禧景品販賣
    機」經檢察事務官勘驗結果，係分別顯示海洋動物圖案之轉
    盤及連線畫面，面板均有押分、開分等按鈕，可顯示連線及
    累積分數，非單純對價取物，亦有97年12月15日勘驗筆錄及
    勘驗照片12幀在卷足稽，按電子遊戲機機檯面板既有押分、
    開分按鈕，可顯示連線及累積分數，已與選物販賣機之對價
    取物性質不符，涉及變更機具，經經濟部評鑑委員會評鑑為
    娛樂類電子遊戲機，僅得於「限制級」電子遊戲場設置營業
    ，亦有經濟部96年7月19日經商字第09602092650號函在卷可
    稽（見偵查卷第21頁）。綜上，足徵被告之自白核與事實相
    符，應堪採信。本件事證明確，被告犯行堪以認定，應予依
    法論科。
三、核被告所為，係違反電子遊戲場業管理條例第十五條之規定
    ，應依同條例第二十二條之規定論處。被告與綽號「阿全」
    之不詳真實姓名年籍成年男子間，有犯意聯絡與行為分擔，
    為共同正犯。爰審酌被告之品行、犯罪之動機、目的、手段
    、暨其機檯內代幣數量甚少，且擺設時間未長，所生之危害
    及獲利不大等一切情狀，量處如主文所示之刑，並諭知易科
    罰金之折算標準。末查被告前未曾受有期徒刑以上刑之宣告
    ，有臺灣高等法院被告前案紀錄表1紙在卷可稽，經此教訓
    ，應知警惕，當無再犯之虞，本院因認其所處之刑以暫不執
    行為適當，爰併予宣告緩刑二年，並為使被告有所惕勵，另
    依刑法第七十四條第二項第四款規定命被告應向公庫支付新
    台幣八千元，以啟自新。至扣案之娛樂性電子遊戲機「變異
    體海洋世界販賣機」（含ＩＣ板1塊）及「變異體金歡禧景
    品販賣機」（含ＩＣ版2塊）各1台及代幣3枚，係共犯綽號
    「阿全」者所有，且供犯罪所用之物，依共犯連帶理論，應
    依刑法第三十八條第一項第二款規定宣告沒收。
據上論斷，應依刑事訴訟法第二百八十四條之一、第二百七十三
條之一第一項、第二百九十九條第一項，電子遊戲場業管理條例
第十五條、第二十二條，刑法第十一條前段、第二十八條、第四
十一條第一項前段、第七十四條第一項第一款、第二項第四款、
第三十八條第一項第二款，判決如主文。
本案經檢察官劉憲英到庭執行職務。
中    華    民    國    98    年    2     月    16    日
                  刑事第三庭法  官  林惠玲
以上正本證明與原本無異
如不服本判決應於收受本判決後10日內向本院提出上訴書狀，並
應敘述具體理由。若未敘述理由者，應於上訴期間屆滿後20日內
向本院補提理由書狀(均須按他造當事人之人數附繕本)。
                            書記官  張仲達
中    華    民    國    98    年    2     月    16    日
【附錄本案論罪科刑法條】
電子遊戲場業管理條例第十五條：
未依本條例規定辦理營利事業登記者，不得經營電子遊戲場業。
電子遊戲場業管理條例第二十二條：
違反第十五條規定者，處行為人一年以下有期徒刑、拘役或科或
併科新台幣五十萬元以上二百五十萬元以下罰金。


司法院資訊處製作；財團法人民間司法改革基金會備份。
